臺灣高等法院刑事判決
109年度上易字第62號
上  訴  人  
即  被  告  朱桂雨
            王佳傑
上列上訴人等因傷害案件，不服臺灣臺北地方法院108年度易字
第165號，中華民國108年11月25日第一審判決（起訴案號：臺灣
臺北地方檢察署107年度偵字第24095號），提起上訴，本院判決
如下：
    主      文
上訴駁回。               
    事實及理由
一、經本院審理結果，認第一審以上訴人即被告朱桂雨、王佳傑
    2人均犯修正前刑法第277條第1項之傷害罪，各判處拘役40
    日，並均諭知易科罰金折算之標準為新臺幣1,000元折算1日
    ，認事用法及量刑均無不當，應予維持，並引用第一審判決
    書記載之事實、證據及理由（如附件）。
二、被告2人之上訴意旨略以：
  ㈠朱桂雨上訴意旨略以：我沒有毆打王佳傑的行為，證人即國
    家圖書館駐衛警林茵茵前後證詞反覆、矛盾，記憶模糊不清
    ，王佳傑所述與我所陳述的內容有諸多矛盾之處，渠等所述
    均欠缺可信性，且原審勘驗現場監視器光碟之筆錄並沒有指
    出我何時以拳頭毆打王佳傑的鼻樑，卻宣稱王佳傑於拉扯中
    遭毆打鼻樑、左肩受傷，這個結論究竟從何而來？令人費解
    ，又診斷證明書只能證明王佳傑於就診當時身上受有顏面部
    及左肩鈍挫傷，卻無法證明該傷勢係何時、何原因造成？我
    與王佳傑雖然都不否認有互相拉扯對方衣服的行為，但拉扯
    的行為並非必然會導致左肩受有鈍挫傷之結果，原判決將兩
    者不當連結，實屬率斷云云。
  ㈡王佳傑上訴意旨略以：本案事實經過是我與朱桂雨擦撞後，
    朱桂雨從後方追上來，主動攻擊我，我才會後續抵抗自衛，
    應屬正當防衛；我在阻擋過程中，不慎以手上的水壺敲到朱
    桂雨，並沒有傷害的故意，僅成立過失傷害，縱使認為我不
    成立正當防衛，也不是過失傷害，則原判決所量處刑度與其
    他相似案件的判決刑度相比，也有量刑過重之疑慮，我因為
    這個案件無法好好上班，多次請假，被公司開除，目前待業
    中，我還要維持家計、負擔父親醫療費用，希望可以減輕刑
    度云云。
三、本院查：
  ㈠原審判決依憑被告2人之供述、證人林茵茵之證述、國防醫學
    院三軍總醫院附設民眾診療服務處診斷證明書、朱桂雨受傷
    照片、現場監視錄影畫面之勘驗筆錄及截圖、國立臺灣大學
    醫學院附設醫院診斷證明書、王佳傑警詢筆錄錄影影像之勘
    驗筆錄及照片等證據，認定被告2人傷害之犯行，已詳敘所
    憑之證據與認定之理由，並無任何憑空推論之情事，亦與經
    驗法則、論理法則無違。
  ㈡被告2人仍執前詞置辯，惟查：
　⒈證人林茵茵於原審審理時證述關於本案衝突過程係被告2人先
    爭吵、互推，後續有拉扯、推擠等肢體動作，核與原審勘驗
    現場監視錄影畫面筆錄及截圖內容相符，應屬真實，並無朱
    桂雨所指不可信之情形。
　⒉事實之認定，若係結合數個證據作綜合之判斷者，雖其構成
    分子之單一證據，均不足以單獨證明全部事實，但如各證據
    間具有互補性或關聯性，事實審法院就該數個證據，經綜合
    歸納之觀察，依經驗法則衡情度理，對於事實所為之證明，
    倘已獲得確信，而其整體已達於無可懷疑之程度時，即不得
    僅以其中部分單一證據之證明力猶有未足，而指摘判決為違
    法。原審依憑事實及理由欄三㈠所載之證據資料，以朱桂雨
    、王佳傑之供述、林茵茵之證述及前開勘驗筆錄內容相符，
    且王佳傑於案發後，即前往國立臺灣大學醫學院附設醫院急
    診，經醫生診斷受有如原判決事實欄一所載之傷害，由其傷
    勢之位置、型態，核與前開朱桂雨、王佳傑、林茵茵所述及
    現場監視器畫面所示打鬥過程以及王佳傑所述遭毆部位相合
    ，復參以，原審勘驗王佳傑於案發當日警詢筆錄錄影影像，
    發現王佳傑所著灰色短袖上衣右邊肩膀裂開破洞、左邊肩膀
    2處破洞，可見雙方互推拉扯之衝突過程激烈，當能致有前
    開顏面部、左肩鈍挫傷可能，又自王佳傑於警詢之反應、動
    作，亦可見其於第一時間即已指述上情，核與診斷證明書相
    合，當無事後編造構陷之處，堪認王佳傑確實因朱桂雨拉扯
    、毆打之行為而受有如原判決事實欄一所載之傷害。故原判
    決認定朱桂雨有本件傷害犯行，業已詳細說明其認定之理由
    ，且係合乎推理之邏輯規則，尚非原審主觀之推測，核與證
    據法則並不相違背。況現場監視器拍攝之角度因遭柱子阻擋
    而未能全程錄下被告2人衝突過程，亦有原審勘驗筆錄及截
    圖在卷可稽。朱桂雨徒以：現場監視器之勘驗筆錄內容並未
    記載我以拳頭毆打王佳傑云云，指摘原判決認定事實有誤，
    實屬無據。
　⒊本院依朱桂雨之聲請，傳喚證人即受理本案之員警吳彥錡到
    庭證稱：我負責受理民眾報案，也負責訊問本案被告、製作
    筆錄，我記得被告2人身上好像有紅腫，詳細部分我不太記
    得了，我當時請被告2人先去驗傷，再回來警局製作筆錄等
    語（見本院卷第131至133頁）。可知被告2人確實於本案發
    生後立即前往醫院驗傷，且證人吳彥錡亦有見到被告2人身
    上有紅腫，足見王佳傑案發當時確實受有傷害之情。故由證
    人吳彥錡上開證述無從對朱桂雨為有利之認定。　　
　⒋王佳傑雖主張其係正當防衛、過失傷害云云。然原判決理由
    欄業已說明：由本案衝突過程以觀，被告2人實先爭吵，繼
    之相互出手推擠、後續再互相拉扯，造成朱桂雨受傷之結果
    ，而屬無從分別何方為不法侵害之互毆行為，自無從主張係
    為防衛自己，以致傷害朱桂雨；又朱桂雨證述係遭王佳傑持
    水壺敲頭，且由被告2人自述身高差距及朱桂雨頭部受傷位
    置係頭頂處等節以觀，可知身高較矮之王佳傑需持保溫瓶高
    於朱桂雨之頭頂並往下用力敲擊，方能有如此傷勢，亦徵朱
    桂雨前開證述可採，王佳傑所辯並非足取等語（詳如原判決
    理由欄貳七所載）。故王佳傑此部分上訴意旨契置原判決明
    白論斷於不顧，仍持以為原判決指駁之陳詞，重為事實上之
    爭辯，要無可採。
　⒌至王佳傑雖以原審量刑過重云云為由上訴。惟刑事審判旨在
    實現刑罰權之分配的正義，故法院對有罪被告之科刑，應符
    合罪刑相當之原則，使輕重得宜，罰當其罪，以契合社會之
    法律感情，此所以刑法第57條明定科刑時應審酌一切情狀，
    尤應注意該條所列10款事項以為科刑輕重之標準，俾使法院
    就個案之量刑，能斟酌至當。而量刑輕重係屬事實審法院得
    依職權自由裁量之事項，苟已斟酌刑法第57條各款所列情狀
    而未逾越法定刑度，不得遽指為違法（最高法院72年台上字
    第6696號判例參照）。查原審判決關於科刑之部分，已依刑
    法第57條各款所列情狀加以審酌（詳如原判決理由欄參三所
    載），並衡酌王佳傑上訴意旨所指之家庭經濟狀況，而於法
    定刑度之內，予以量定，客觀上並無明顯濫權或失之過重之
    情形，亦未違反比例原則，核無違法或不當。王佳傑復辯稱
    ：法院判決其他相似案件的刑度較輕云云。然各案情節不同
    ，法院之裁量判斷基準亦不盡相同，所為刑罰之量定自屬有
    別，並無相互拘束之效力，自難比附攀引他案量刑，而任意
    指摘原判決不當。
　㈢綜上所述，被告2人空言否認犯行，並指摘原審量刑過重，均
    為無理由，應予駁回。
據上論斷，應依刑事訴訟法第373條、第368條，判決如主文。
本案經檢察官鍾維翰提起公訴，檢察官曾文鐘到庭執行職務。
中　　華　　民　　國　 109　　年　　3 　　月　　25　　日
                  刑事第十五庭  審判長法　官  劉興浪
  　　　　　　　　　　　　　　　　　　法　官  陳信旗
  　　　　　　　　　　　　　　　　　　法　官  林怡秀
以上正本證明與原本無異。
不得上訴。
                                      書記官  陳采薇
中　　華　　民　　國　　109 　年　　3 　　月　　26　　日
附錄：本案論罪科刑法條全文　　　　　　　　　　　　　　　
修正前中華民國刑法第277條：
（普通傷害罪）
傷害人之身體或健康者，處3年以下有期徒刑、拘役或1千元以下
罰金。
犯前項之罪因而致人於死者，處無期徒刑或7年以上有期徒刑；
致重傷者，處3年以上10年以下有期徒刑。

附件：
臺灣臺北地方法院刑事判決             108年度易字第165號 
公　訴　人　臺灣臺北地方檢察署檢察官
被　　　告　朱桂雨　
            王佳傑　
上列被告等因傷害案件，經檢察官提起公訴（107年度偵字第240
95號），本院判決如下：
    主  文
王佳傑、朱桂雨犯傷害罪，各處拘役肆拾日，如易科罰金，均以
新臺幣壹仟元折算壹日。
    事  實
一、朱桂雨與王佳傑素不相識，渠等於民國107年9月5日下午5時
    23分許，在臺北市○○區○○○路00號之國家圖書館前，因擦撞
    發生口角，朱桂雨、王佳傑竟各自基於傷害之犯意，推打對
    方，朱桂雨徒手拉扯、毆打王佳傑，致王佳傑受有顏面部與
    左肩膀鈍挫傷等傷害；王佳傑則除徒手拉扯、推打朱桂雨外
    ，持保溫瓶敲打朱桂雨頭部，致朱桂雨受有頭部挫傷、右側
    手背擦傷等傷害。
二、案經王佳傑、朱桂雨訴由臺北市政府警察局中正第一分局報
    告臺灣臺北地方檢察署檢察官偵查後起訴。
    理  由
壹、證據能力
一、按被告以外之人於審判外之陳述，雖不符刑事訴訟法第159
    條之1至159條之4之規定，而經當事人於審判程序同意作為
    證據，法院審酌該言詞陳述或書面陳述作成時之情況，認為
    適當者，亦得為證據。又當事人、代理人或辯護人於法院調
    查證據時，知有第159條第1項不得為證據之情形，而未於言
    詞辯論終結前聲明異議者，視為有前項之同意，刑事訴訟法
    第159條之5定有明文。本案當事人就下述本院援引之被告王
    佳傑（下稱王佳傑）審判外陳述，於言詞辯論終結前均未異
    議，而經本院審酌各該證據方法作成時，並無不法取供之情
    狀，均適宜為本案之證據，而有證據能力。
二、本案所引非供述證據部分，並無證據證明係公務員違背法定
    程序所取得，且與本件待證事實具有自然之關聯性，依刑事
    訴訟法第158條之4反面解釋，亦具證據能力。
貳、事實認定
一、訊據王佳傑、被告朱桂雨（下稱朱桂雨）固均不否認與對方
    於國家圖書館前發生爭執並有互推情形，惟均矢口否認有何
    傷害犯行，王佳傑辯稱：伊雖有互推，當時手上握有保溫瓶
    ，為了保護自己所以揮動，不是故意砸到朱桂雨云云。朱桂
    雨則稱：伊雖有出手推、抓住對方衣服，然不可能讓王佳傑
    受有上開傷勢，經查看王佳傑警詢光碟，也未見王佳傑所稱
    傷勢，亦無法排除因其他原因導致傷勢，又證人林茵茵證述
    雙方打起來等語亦未明確，無法證明伊有出手毆打王佳傑，
    再者，監視器錄影畫面人物短小模糊不清，無法辨識畫面中
    人手部動作係推、抓、拉或出拳，亦無法確認該手部動作是
    否確實接觸到對方身體，亦無從證明伊有毆打王佳傑犯行云
    云。
二、經查，被告2人於107年9月5日下午5時23分許，在臺北市○○
    區○○○路00號之國家圖書館前，因擦撞發生口角，朱桂雨、
    王佳傑均有出手推對方，拉扯對方衣服，王佳傑手持水壺敲
    到朱桂雨頭部，致朱桂雨受有頭部挫傷、右側手背擦傷傷害
    等情，業據被告2人坦承不諱，核與證人林茵茵於偵查中、
    審判中陳述大致相合（見臺灣臺北地方檢察署107年度偵字
    第24095號卷，下稱偵卷，第121至122頁，本院卷第169至17
    4頁），並有國防醫學院三軍總醫院附設民眾診療服務處診
    斷證明書、朱桂雨受傷照片在卷可稽（見偵卷第31頁、第10
    3至107頁），上情應堪認定。
三、被告2人固均否認有何傷害犯行，惟現場監視錄影畫面勘驗
    略如下：
（一）17：20：08至17：21：27畫面左上角出現一名身穿淺色衣
      著的男子（即王佳傑），王佳傑往國家圖書館大門走去，
      數秒後一名身穿深色上衣，手提包包的男子（即朱桂雨）
      亦從畫面左上角出現，往國家圖書館大門方向走去，朱桂
      雨靠近王佳傑並看向王佳傑，王佳傑回頭看向朱桂雨，兩
      人持續往大門方向走，停留於柱子後方，陸續有路人經過
      對柱子後方望。
（二）17：21：28至17：21：53另名從圖書館內走出身穿深色長
      褲綁馬尾的女子（即林茵茵）靠近被告2人所在的柱子後
      方，王佳傑往後退一步從柱子後方出現，接著又往左走至
      柱子後方，林茵茵面對被告2人所在的柱子後方，王佳傑
      數次往右邊移動又回到柱子後方，王佳傑面對林茵茵。
（三）17：21：54至17：22：18王佳傑往右邊移動面對林茵茵，
      左腳及左手抬起稍微往右倒，接著往右邊單腳移動一小步
      ，王佳傑左腳放下後，朱桂雨往王佳傑所在方向移動，出
      現於畫面中，朱桂雨伸手往王佳傑方向伸，王佳傑亦舉起
      手伸向朱桂雨，兩人互相拉扯後放開；接著王佳傑以右手
      往朱桂雨方向伸並踏出右腳，左手作出揮向朱桂雨方向的
      動作，接著王佳傑稍往後退，數秒後王佳傑稍微蹲低，左
      手抬起，後站回原處，朱桂雨的雙手伸向王佳傑方向作出
      推的動作，王佳傑往後退一小步接著邊走回邊面對朱桂雨
      ，王佳傑向朱桂雨方向伸出左手且左腳跨出一步靠近朱桂
      雨，後又走回柱子後方，王佳傑走動時而出現於畫面中時
      而被柱子遮住。
（四）17：22：26至17：22：37王佳傑右腳往右後方跨一步，雙
      手舉起，往後退，朱桂雨出現於王佳傑前方，身體往前，
      接著被告2人走回柱子後方，朱桂雨走至後方白色檯子，
      將手提包包放置於檯子上後走回柱子後方，林茵茵離去往
      圖書館裡走。
（五）17：22：38至17：22：53被告2人站在柱子後方未出現於
      畫面，數秒後王佳傑短暫出現於柱子右側又走回，王佳傑
      往柱子右側方向跨一步並揮動右手，接著左腳往前跨一步
      做出推的動作後站回原處，王佳傑短暫停留原地後，再度
      左腳往前跨一步做出推的動作後往前走至柱子遮蔽位置，
      接著王佳傑往後退，朱桂雨往前進靠近王佳傑，雙方互相
      伸手推對方至圖書館門前後分開，雙方面對面站立。
（六）17：22：54至17：23：37王佳傑往前走靠近朱桂雨，並舉
      右手做出往朱桂雨方向推的動作，同時朱桂雨往後退至柱
      子後方，接著朱桂雨走至後方白色檯子前，將手伸至檯子
      上的包包後收回，朱桂雨往王佳傑方向走，朱桂雨雙手伸
      起朝王佳傑方向伸，同時王佳傑往後退並雙手伸向朱桂雨
      ，兩人互相用雙手推並拉扯對方，一名路過背後背包男子
      拉住被告2人的雙手，被告2人仍互相拉住對方衣服不放開
      ，並往左邊移動至柱子後方，林茵茵回到圖書館門前，接
      著朱桂雨舉起右手後往前推，被告2人再度互相以身體推
      擠並拉扯，後旁人上前拉住被告2人，雙方拉至柱子後方
      。
（七）17：23：38至17：31：22數秒後，被告2人出現於柱子左
      側，互相以手拉扯對方，接著被旁人拉開，雙方未再有肢
      體接觸。有本院勘驗筆錄在卷可稽（見本院卷第89至91頁
      ）被告2人衝突過程固因監視器角度遭柱子阻擋而非全程
      錄及，然自畫面可見衝突起始係朱桂雨先自後方追上王佳
      傑後，雙方有爭吵以致路過之人望向被告2人，後續被告2
      人均有向對方出手之動作，並有互相拉扯等節，均堪認定
      。
四、證人朱桂雨證稱：伊在馬路上被王佳傑用肩膀撞到，伊追上
    質問為何撞他，後來兩人開始互罵，互推然後抓住對方衣服
    ，王佳傑用手推肩膀、手，拉扯中王佳傑突然用水壺敲伊的
    頭，驗傷單上頭部傷勢就是王佳傑攻擊造成，手背擦傷，應
    該是互推推到手等語（見本院卷第176至179頁），王佳傑證
    稱：伊於馬路上2人靠近時，不小心碰到，朱桂雨公事包有
    撞到伊，伊掙扎時有受到傷，朱桂雨有打到伊，伊左肩是兩
    人拉扯時受傷等語（見本院卷第181至184頁），佐以在場證
    人林茵茵於本院中證述：伊為國家圖書館駐衛警當日於管制
    口哨位值班，有女性讀者告知門口有人在爭吵，伊立刻去看
    ，伊說圖書館不能這麼大聲，但是被告2人沒有注意伊繼續
    爭吵，過程中越來越近稍微有推擠，伊看到快要打起來，就
    去打電話叫男警來支援，再次出來時，介壽派出所員警已經
    過來，被告2人已經分開了等語（見本院卷第171至172頁）
    。是以證人朱桂雨、王佳傑、林茵茵均大致陳述本件衝突過
    程係2人互推，後續有拉扯，朱桂雨並因而遭王佳傑以隨身
    保溫瓶敲擊頭部受傷，拉扯中手背受傷，王佳傑則於拉扯中
    遭毆打鼻樑、左肩受傷，核其等所陳被告2人互相拉扯、推
    擠對方等節，與前開勘驗筆錄均相合。
五、朱桂雨受有頭部挫傷、右側手背擦傷一節，業如前述。而王
    佳傑於同日晚間至國立臺灣大學醫學院附設醫院總院區急診
    診斷治療後，受有顏面部及左肩膀鈍挫傷一情，亦有該院診
    斷證明書在卷可稽（見偵卷第33頁）。其等傷勢之位置、型
    態，核與朱桂雨、王佳傑所述打鬥過程、遭毆部位相合，是
    其等證述應可採信，堪認確受有前開傷勢。
六、朱桂雨固辯稱伊與王佳傑僅有互推，並不可能造成王佳傑受
    有前傷害云云。惟前開診斷證明書係由王佳傑於當日17時23
    分許衝突發生後，經員警到場處理後，旋於18時47分前往該
    院急診就診，由醫生憑其專業診斷治療後製作，均可認王佳
    傑確實受有前揭傷害，朱桂雨所辯因不能排除其他原因造成
    王佳傑傷害等情，已乏證據可佐。另王佳傑於同日急診後即
    至警局製作筆錄，經本案勘驗警詢筆錄錄影影像，其所著灰
    色短袖上衣右邊肩膀裂開破洞、左邊肩膀2處破洞，於員警
    詢問打到何處時，亦有比劃、手摸鼻子、捏肩膀上手臂等動
    作，有本院勘驗筆錄在卷可稽（見本院卷第92至93頁），自
    王佳傑當下衣物破損狀態，可見雙方互推拉扯之衝突過程激
    烈，當能致有前開顏面部、左肩鈍挫傷可能，又自王佳傑上
    開警詢之反應、動作，亦可見其於第一時間即已指述上情，
    核與診斷證明相合，當無事後編造構陷之處。是以警詢影像
    固未能於王佳傑鼻部、肩膀處見到明顯之傷痕，然此或因燈
    光較暗、畫質不佳及距離稍遠等原因，自難憑此為有利朱桂
    雨之認定。
七、至王佳傑固辯稱：伊因朱桂雨持續打伊，為保護自己而以隨
    手的保溫瓶下意識擋住朱桂雨，並非刻意敲擊云云。然此部
    份已經朱桂雨證述係遭王佳傑持水壺敲頭如前，另自被告2
    人自述身高差距，朱桂雨為183公分，高於王佳傑之178公分
    （見本院卷第179頁、第183頁），惟朱桂雨所頭部受傷位置
    係頭頂處（見偵卷第105至107頁），是較矮之王佳傑需持保
    溫瓶高於朱桂雨之頭頂並往下用力敲擊，方能有如此傷勢，
    亦徵朱桂雨前開證述可採，王佳傑所辯並非足取。王佳傑又
    稱伊係保護自己云云，惟按刑法第23條所規定之正當防衛，
    係以對於現在不法之侵害，而出於防衛自己或他人權利之行
    為為要件，故侵害已過去之報復行為，與無從分別何方為不
    法侵害之互毆行為，均不得主張正當防衛（最高法院91年度
    台上字第2614號判決意旨參照）。本件由上開衝突過程以觀
    ，兩方實乃先爭吵，繼之相互出手推擠、後續再互相拉扯，
    造成朱桂雨前開受傷之結果，而屬無從分別何方為不法侵害
    之互毆行為，自無從主張係為防衛自己，以致傷害朱桂雨。
八、朱桂雨固請求傳喚到場處理員警證明王佳傑當下並受傷，然
    此已據本院認定王佳傑確實因雙方互推、拉扯、出手致受有
    傷害如前，而無調查之必要，附此敘明。
九、綜上，被告2人上開犯行明確，應堪認定，其等前開辯解應
    無足採，均應予依法論科。
參、論罪科刑
一、按「行為後法律有變更者，適用行為時之法律。但行為後之
    法律有利於行為人者，適用最有利於行為人之法律」，刑法
    第2條第1項定有明文。查被告2人行為後，刑法第277條第1
    項規定業經立法院修正，於108年5月31日生效施行。修正後
    規定：「傷害人之身體或健康者，處5年以下有期徒刑、拘
    役或50萬元以下罰金。」，經比較新舊法之結果，其法定刑
    之有期徒刑上限提高為5年、罰金刑上限則提高為新臺幣50
    萬元，修正後之規定並未較有利於被告2人，依刑法第2條第
    1項前段規定，自應適用被告2人行為時即修正前刑法第277
    條之規定。是核被告2人所為，均係犯修正前刑法第277條第
    1項之傷害罪。被告2人分別徒手推擠、拉扯、毆打、持物品
    敲擊等數行為，各於密切接近之時地實施，侵害各相同法益
    ，各行為之獨立性極為薄弱，依一般社會健全觀念，在時間
    差距上均難以強行分開，在刑法之評價上以視為數個舉動之
    接續施行，為包括之一行為予以評價，較為合理，均各應論
    以接續犯一罪。
二、刑法第47條第1項關於累犯加重之規定，經司法院於108年2
    月22日作出釋字第775號解釋，認上開規定係不分情節，基
    於累犯者有其特別惡性及對刑罰反應力薄弱等立法理由，一
    律加重最低本刑，於不符合刑法第59條所定要件之情形下，
    致生行為人所受之刑罰超過其所應負擔罪責之個案，其人身
    自由因此遭受過苛之侵害部分，對人民受憲法第8條保障之
    人身自由所為限制，不符憲法罪刑相當原則，牴觸憲法第23
    條比例原則。於此範圍內，有關機關應自本解釋公布之日起
    2年內，依本解釋意旨修正之。於修正前，為避免發生上述
    罪刑不相當之情形，法院就該個案應依本解釋意旨，裁量是
    否加重最低本刑（司法院釋字第775號解釋意旨參照）。經
    查，朱桂雨前因妨害秘密案件，經本院以104年度審簡字第1
    279號判決處有期徒刑2月確定，於104年11月3日易科罰金執
    行完畢，有臺灣高等法院被告前案紀錄表1份附卷可按（見
    本院卷第204頁），其於受有期徒刑執行完畢後，5年內故意
    再犯本件有期徒刑以上之各罪，固與刑法第47條第1項累犯
    之規定相符，依司法院釋字第775號解釋所示，為避免發生
    罪刑不相當之情形，本案應依前開解釋意旨，裁量是否加重
    最低本刑，審酌朱桂雨之前案與本案罪質不同，侵害法益亦
    不相同，且距離其前案執行完畢已近3年方再發生本案，難
    認朱桂雨有何特別惡性，對刑罰反應低落而應加重刑之必要
    ，爰不予加重其最低本刑。
三、爰以行為人之責任為基礎，審酌被告2人互不相識，僅因細
    故爭執，竟未能以理性方式溝通解決，而於國家圖書館發生
    互毆之肢體衝突，使被告2人受有如前揭身體傷害，徒增社
    會暴戾之氣，顯乏尊重他人身體法益之觀念，行為均應予非
    難；復審酌被告2人否認犯行之犯後態度，兼衡其等所受傷
    勢之嚴重程度，及其等智識程度、家庭經濟等一切情狀（見
    本院卷第190頁、偵卷第11頁），分別量處如主文所示之刑
    ，並分別諭知易科罰金之折算標準。
據上論斷，應依刑事訴訟法第299條第1項前段，刑法第2條1項前
段、修正前刑法第277條第1項、第41條第1項前段，刑法施行法
第1條之1第1項、第2項前段，判決如主文。
本案經檢察官鍾維翰宏起訴，經檢察官林淑玲、高怡修到庭執行
職務。
中　　華　　民　　國　 108　　年　　11　　月　　25　　日
                  刑事第十一庭  法  官  曾育祺
上正本證明與原本無異。
如不服本判決應於收受送達後10日內向本院提出上訴書狀，並應
敘述具體理由；其未敘述上訴理由者，應於上訴期間屆滿後20日
內向本院補提理由書（均須按他造當事人之人數附繕本）「切勿
逕送上級法院」。
                                書記官  李璁潁
中　　華　　民　　國　 108　　年　　11　　月　　26　　日